臺灣士林地方法院刑事判決
110年度交簡上字第57號
上  訴  人  
即  被  告  吳國榮  





上列上訴人即被告因過失傷害案件，不服本院中華民國110年8月
20日110年度審交簡字第194號第一審刑事簡易判決（起訴案號：
臺灣士林地方檢察署110年度偵字第824號），提起上訴，本院管
轄之第二審合議庭判決如下：
    主  文
上訴駁回。
吳國榮緩刑貳年，並應以附表所示方式給付被害人如附表所示之
損害賠償。
    事實及理由
一、按被告於第二審經合法傳喚，無正當之理由不到庭者，得不
    待其陳述，逕行判決，刑事訴訟法第371條定有明文。又對
    於簡易判決有不服而上訴者，得準用上開規定，同法第455
    條之1第3項亦有明定。本件上訴人即被告吳國榮經本院合法
    傳喚，於審理期日無正當理由未到庭，此有送達證書、刑事
    報到單、個人戶籍資料查詢結果、臺灣高等法院在監在押全
    國記錄表在卷可稽（本院卷第75至77頁、第83頁、第91頁及
    第93頁），依上開規定，爰不待其陳述，逕為一造辯論判決
    。
二、本案經本院合議庭審理結果，認第一審以被告吳國榮所為係
    犯道路交通管理處罰條例第86條第1項、刑法第284條前段之
    汽車駕駛人，無駕駛執照駕車，而犯過失傷害罪，並依道路
    交通管理處罰條例第86條第1項之規定加重其刑，判處有期
    徒刑3月，如易科罰金，以新臺幣（下同）1,000元折算1日
    ，其認事用法及量刑均無違誤，應予維持，其餘事實、證據
    及理由，均引用如附件第一審判決書之記載。
三、被告上訴意旨略以：告訴人要求之賠償較高，且其身體有病
    ，但仍願以20萬元與告訴人達成和解，並願先付3萬元，及
    從之後每月還一萬元，請求法院給予緩刑等語。惟查：
  ㈠被告上訴意旨對於檢察官起訴之犯罪事實及就原審量處之刑
    度亦無不服（見本院卷第40頁），僅表示因告訴人請求之賠
    償金額較高，目前無法拿出這麼多錢，希望先付3萬元及之
    後每月1萬元，共計20萬元，求為附條件緩刑之宣告等語，
    應認其並未具體指摘原判決之認事用法有何違誤或不當之處
    ，其上訴自無理由，固應駁回。 
  ㈡再被告未曾因故意犯罪受有期徒刑以上刑之宣告乙節，此有
    臺灣高等法院被告前案紀錄表（本院卷第95至99頁）存卷可
    考，其於犯後業已坦承犯行，知所悔悟，並已於本院審理中
    給付告訴人3萬元（本院卷第65頁），並同意之後每月給付
    告訴人1萬元賠償告訴人所受損害，共計20萬元，而告訴人
    亦表明倘若被告遵期履行，願意給被告機會並同意法院給予
    緩刑等情，此有本院111年3月21日筆錄及收據1紙存卷可考
    （本院卷第58至65頁），是被告有意且盡力彌補告訴人及被
    害人所受損失，經此偵審程序及科刑判決後，當能知所警惕
    而無再犯之虞，本院認上開宣告之刑以暫不執行為適當，爰
    依刑法第74條第1項第1款之規定宣告緩刑2年。並依刑法第7
    4條第2項第3款之規定，命被告應履行如附表所示緩刑所附
    之負擔，以觀後效。而此部分之宣告，依同法第74條第4項
    規定得執為民事強制執行之名義，且被告未履行此部分之負
    擔，情節重大者，檢察官得依同法第75條之1第1項第4款規
    定，聲請撤銷緩刑之宣告，附此敘明。
據上論斷，應依刑事訴訟法第455條之1第1項、第3項、第368條
、第371條、第373條，刑法第74條第1項第1款、第2項第3款，判
決如主文。
本案經檢察官楊冀華提起公訴，檢察官吳昭瑩到庭執行職務。
中　　華　　民　　國　　111 　年　　5 　　月　　18　　日
                  刑事第六庭審判長法　官  雷雯華
                                  法　官  李欣潔
                                  法　官  李建忠
以上正本證明與原本無異。
不得上訴。
                                    書記官  林承翰
中　　華　　民　　國　　111 　年　　5 　　月　　18　　日
附錄：本案論罪科刑法條全文
中華民國刑法第284條
因過失傷害人者，處一年以下有期徒刑、拘役或十萬元以下罰金
；致重傷者，處三年以下有期徒刑、拘役或三十萬元以下罰金。

道路交通管理處罰條例第86條
汽車駕駛人，無駕駛執照駕車、酒醉駕車、吸食毒品或迷幻藥駕
車、行駛人行道或行經行人穿越道不依規定讓行人優先通行，因
而致人受傷或死亡，依法應負刑事責任者，加重其刑至二分之一
。
汽車駕駛人，在快車道依規定駕車行駛，因行人或慢車不依規定
，擅自進入快車道，而致人受傷或死亡，依法應負刑事責任者，
減輕其刑。

【附表】：
一、被告應給付被害人簡素香、簡竹君新臺幣（下同）貳拾萬  元。 二、被告於111年3月21日已給付參萬元。 三、剩餘款項壹拾柒萬元，分17期給付，應自111年4月起至112 年8月止，按月於每月15日前將壹萬元匯入簡素香名下之郵 局帳號00000000000000號帳戶。 

【附件】：
臺灣士林地方法院刑事簡易判決
                                  110年度審交簡字第194號
公　訴　人　臺灣士林地方檢察署檢察官
被　　　告　吳國榮　男　民國00年0月0日生
                    身分證統一編號：Z000000000號
                    住新北市○○區○○路0段00巷000○0號
                    居新北市○○區○○○街000巷0弄0號1樓
選任辯護人　胡皓清律師（法扶律師）
上列被告因過失傷害案件，經檢察官提起公訴（110 年度偵字第
824 號）被告於本院準備程序中自白犯罪（110 年度審交易字第
107 號），本院認為宜以簡易判決處刑，裁定逕以簡易判決處刑
如下：
    主      文
吳國榮汽車駕駛人，無駕駛執照駕車，而犯過失傷害罪，處有期
徒刑參月，如易科罰金，以新臺幣壹仟元折算壹日。
    事實及理由
一、本件犯罪事實及證據，除引用附件起訴書之記載外，補充、
    刪除如下：
  ㈠犯罪事實部分：
  1.刪除犯罪事實欄一、第7 至8 行「亦有行經無號誌路口未減
    速慢行作隨時停車準備之」。
  2.補充犯罪事實欄一、第11至12行告訴人簡○香所受傷勢尚有
    「左側雙踝骨折」。
  3.補充查獲經過「吳國榮於犯行未為有偵查犯罪職權之公務員
    知悉前，在警方前往現場處理時，主動向警方自首犯罪並接
    受裁判」。
  ㈡證據部分，補充「被告吳國榮於本院準備程序中之自白」、
    「臺北市車輛行車事故鑑定會鑑定意見書」、「臺北市政府
    警察局道路交通事故肇事人自首情形紀錄表」。
二、按道路交通管理處罰條例第86條第1 項關於汽車駕駛人，無
    駕駛執照駕車、酒醉駕車、吸食毒品或迷幻藥駕車、行駛人
    行道或行經行人穿越道不依規定讓行人優先通行，因而致人
    受傷或死亡，依法應負刑事責任者，加重其刑至2 分之1 之
    規定，係就刑法過失致人於死罪、過失傷害（及致重傷）罪
    之基本犯罪類型，對於加害人為汽車駕駛人，於從事駕駛汽
    車之特定行為時，或於行駛人行道、行經行人穿越道之特定
    地點，不依規定讓行人優先通行，因而致人受傷或死亡之特
    殊行為要件予以加重處罰，已就上述刑法第276 條、同法第
    284 條各罪犯罪類型變更之個別犯罪行為予以加重，而成另
    一獨立之罪名，自屬刑法分則加重之性質（最高法院99年度
    台非字第198 號判決意旨參照）。核被告所為，係犯道路交
    通管理處罰條例第86條第1 項、刑法第284 條前段之汽車駕
    駛人，無駕駛執照駕車，而犯過失傷害罪，並依道路交通管
    理處罰條例第86條第1 項之規定加重其刑。至公訴意旨雖漏
    未引用道路交通管理處罰條例第86條第1 項規定，惟既於起
    訴書犯罪事實載明被告駕照業經註銷，並經本院準備程序時
    當庭諭知被告涉犯上開條文，無礙於被告防禦權之行使，爰
    依刑事訴訟法第300 條規定，變更起訴法條。被告以一過失
    行為，造成告訴人簡○香、簡○君各受有如起訴書犯罪事實欄
    一所載及上述補充之傷害，為想像競合犯，應依刑法第55條
    前段規定，論以一罪。
三、按對於未發覺之罪自首而受裁判者，得減輕其刑，刑法第62
    條前段定有明文。經查，本件係報案人或勤指中心轉來資料
    未報明肇事人姓名，處理人員前往現場處理時，肇事人在場
    ，並當場承認為肇事人乙節，有臺北市政府警察局道路交通
    事故肇事人自首情形紀錄表在卷可稽，是被告於有偵查權之
    警員發覺前開犯行之犯罪人前，自行向前往處理之警員自首
    上開犯行，並接受審判，符合自首之規定，爰依刑法第62條
    前段之規定，減輕其刑。
四、爰以行為人之責任為基礎，並審酌被告因一時疏忽而肇事，
    致告訴人2 人受有起訴書犯罪事實欄一所載之傷害，行為確
    值非難，犯罪後坦承犯行，雖有意與告訴人2 人和解，然雙
    方對賠償金額之認知尚有差距而迄未和解，考量被告之過失
    程度及告訴人2 人所受傷勢輕重等一切情狀，量處如主文所
    示之刑，並諭知易科罰金折算標準，以資懲儆。至辯護人請
    求給予被告緩刑云云。惟按諭知緩刑為審判官之職權，本有
    自由裁量之餘地，而緩刑之宣告，除應具備一定條件外，並
    有可認為以暫不執行刑罰為適當之情形，始得為之（最高法
    院19年上字第2043號判例、90年度台上字第4406號判決參照
    ）。查被告固未曾因故意犯罪而受有期徒刑以上刑之宣告，
    有臺灣高等法院被告前案紀錄表在卷可憑，惟被告迄未與告
    訴人2 人達成和解或獲得其等諒解，因認本件無暫不執行被
    告刑罰為適當之情事，爰不予宣告緩刑，併此敘明。
五、依刑事訴訟法第449 條第2 項、第3 項、第454 條第2 項、
    第300 條，道路交通管理處罰條例第86條第1 項，刑法第28
    4 條前段、第55條前段、第62條前段、第41條第1 項前段，
    刑法施行法第1 條之1 第1 項，逕以簡易判決處刑如主文。
六、如不服本判決，得自收受送達之日起20日內，向本院提起上
    訴（附繕本）。本案經檢察官楊冀華提起公訴，檢察官許梨
    雯、林在培到庭執行職務。
中　　華　　民　　國　 110　　年　　8 　　月　　20　　日
                  刑事第二庭法  官  林季緯
以上正本證明與原本無異。
                            書記官  李文瑜
中　　華　　民　　國　 110　　年　　8 　　月　　23　　日
附錄本案論罪科刑法條全文：
刑法第284 條
因過失傷害人者，處1 年以下有期徒刑、拘役或10萬元以下罰金
；致重傷者，處3 年以下有期徒刑、拘役或30萬元以下罰金。
【附件起訴書】：
臺灣士林地方檢察署檢察官起訴書
                                      110年度偵字第824號
    被　　　告　吳國榮　男　44歲（民國00年0月0日生）
                        住新北市○○區○○路0段00巷000號
                          2樓
                        居新北市○○區○○○街000巷0弄0
                          號1樓
                        國民身分證統一編號：Z000000000號
上列被告因過失傷害案件，已經偵查終結，認應該提起公訴，茲
將犯罪事實及證據並所犯法條分敘如下：
        犯罪事實
一、吳國榮於民國109 年8 月10日13時20分許，駕駛車牌號碼00
    00-00 號自用小貨車，沿臺北市北投區公? 路334 巷由南往
    北方向直行，行經臺北市北投區公? 路334 巷與228 巷交岔
    路口時，本應注意支線道車應讓幹線道車先行且駕照註銷後
    不得駕車，而依當時天候晴、日間自然光線、路面係乾燥、
    無缺陷之柏油路、路況無障礙物、視距良好等情形，並無不
    能注意之情事，竟疏於注意，適亦有行經無號誌路口未減速
    慢行作隨時停車準備之簡素香騎乘車牌號碼000-000 號普通
    重型機車搭載簡竹君，沿臺北市北投區公? 路228 巷由東往
    西方向直行騎乘至該處，吳國榮車輛之車頭與簡素香機車之
    左側車身發生碰撞，簡素香、簡竹君因而人車倒地，簡素香
    受有左側腓骨幹閉鎖性骨折、左側踝部挫傷等傷害，簡竹君
    則受有左側踝部及右膝部挫擦傷等傷害。
二、案經簡素香、簡竹君告訴偵辦。
        證據並所犯法條
一、證據清單及待證事實

編號           證據名稱        待證事實  1 被告吳國榮於警詢及偵查中之供述 被告坦承於上開時地，駕駛上開自用小貨車，支線道車未讓幹線道車先行且駕照註銷後仍駕車，致與告訴人簡素香騎乘之機車發生碰撞之事實。  2 告訴人簡素香、簡竹君於警詢及偵查中之指訴、告訴代理人謝孟馨律師於偵查中之指訴 全部犯罪事實。  3 臺北市政府警察局北投分局交通分隊道路交通事故現場圖、道路交通事故調查報告表（一）（二）、道路交通事故補充資料表、交通事故初步分析研判表各1 份、談話紀錄表3份、監視器畫面翻拍照片4 張、現場及車損照片共18張 證明被告於上開時地，駕駛上開自用小貨車，支線道車未讓幹線道車先行且駕照註銷後仍駕車，致與告訴人簡素香騎乘之機車發生碰撞之事實。  4 振興醫療財團法人振興醫院診斷證明書3份 告訴人簡素香、簡竹君受有上開傷害之事實。 


二、核被告吳國榮所為，係犯刑法第284 條前段之過失傷害罪嫌
    。又被告以一過失行為，致告訴人簡素香、簡竹君均受有傷
    害，屬一行為觸犯數罪名之想像競合犯，請依刑法第55條規
    定，從一重論處。
三、依刑事訴訟法第251條第1項提起公訴。
    此　致
臺灣士林地方法院
中　　華　　民　　國　 110　　年　  1   月　  21   日
                              檢察官　楊冀華
本件正本證明與原本無異
中　　華　　民　　國　 110　　年　  1   月    26   日
                              書記官  林國慶
附錄本案所犯法條全文：
中華民國刑法第284條
因過失傷害人者，處一年以下有期徒刑、拘役或十萬元以下罰金
；致重傷者，處三年以下有期徒刑、拘役或三十萬元以下罰金。